【裁判字號】    97,簡上,68
【裁判日期】    970521
【裁判案由】    賭博
【裁判全文】
臺灣屏東地方法院刑事判決      97年度簡上字第68號
上  訴  人  甲○○
即  被  告
選任辯護人  蘇勝嘉律師
上列上訴人因賭博案件，不服本院97年簡字第221 號中華民國97
年2 月19日刑事簡易判決（97年度速偵字第25號）提起上訴，本
院判決如下：
    主  文
原判決撤銷。
甲○○意圖營利聚眾賭博，處有期徒刑肆月，如易科罰金，以新
台幣貳仟元折算壹日。扣案之六合彩簽單肆張及六合彩手冊壹本
，均沒收。
    事  實
一、甲○○自民國97年1 月間某日起，意圖營利，基於供給賭博
    場所聚眾賭博之犯意，提供其位於屏東縣新園鄉○○路29之
    11號之公眾得出入之居所，作為不特定賭客簽注賭博之場所
    ，其賭博方式為：由不特定賭客以電話、傳真，選擇以「二
    星」、「三星」、「四星」方式簽注，繼而自行簽選號碼，
    每支籤賭金為新台幣（下同）10元或50元，以核對香港六合
    彩每星期二、四、六開出之中獎號碼決定輸贏，凡簽中「二
    星」者可得570 元彩金，簽中「三星」者可得5,700 元彩金
    ，簽中「四星」者可得3 萬元，如賭客未簽中，則簽賭金悉
    歸甲○○所有，以此方式營利。嗣於97年1 月31日下午5時
    35分許，為警持本院核發之搜索票在上址進行搜索，當場扣
    得甲○○所有用以經營六合彩賭博之六合彩簽單4 張、六合
    彩手冊1 本，及其向友人所借用來經營六合彩賭博之傳真機
    1 台。
二、案經屏東縣警察局東港分局報請臺灣屏東地方法院檢察署檢
    察官偵查聲請以簡易判決處刑。
    理  由
一、上揭事實業據被告甲○○於本院審理時坦承不諱，核與其於
    警詢及偵查中之自白無違，並有屏東縣警察局東港分局查獲
    報告、搜索扣押筆錄及扣押物品目錄表附卷足憑，另有供賭
    博用之傳真機1 台、鶴仙子六合手冊1 本及簽單4 張扣案可
    佐，足認被告自白應與事實相符，事證明確，被告犯行堪以
    認定。
二、被告意圖營利，提供公眾得出入之場所，聚眾賭博，且身兼
    決定勝負於偶然變數之賭徒身份，與其他不特定之簽賭者同
    在公眾得出入之場所對賭，是核被告所為，係犯刑法第268
    條前段之意圖營利供給賭博場所罪、同條後段之意圖營利聚
    眾賭博罪及同法第266 條第1 項之賭博罪。又被告提供其居
    所作為賭博場所，聚眾賭博並與人對賭財物，其主觀上係基
    於意圖營利、賭博所為之多次行為，客觀上具有時間緊密、
    連續性質，本質上乃具有反覆、延續性行為之特徵，於刑法
    評價上，應認係合多數犯罪行為而成立之獨立犯罪型態之接
    續犯，為包括一罪。再者，被告以一行為觸犯上開三罪名，
    為想像競合犯，應依刑法第55條之規定，從一情節較重之意
    圖營利聚眾賭博罪處斷。另聲請意旨雖認被告係與另一名不
    詳成年人共同為上開賭博犯行，惟遍閱全卷，並無任何證據
    足以證明此節，聲請意旨容有未洽，併予敘明。
三、審酌被告並無前科，素行良好，有台灣高等法院被告前案紀
    錄表可憑、犯罪動機係為賺取不法利益，經營「六合彩」賭
    博，助長人民不思努力工作以僥倖心態獲取財物之風氣，殊
    無可取、犯罪手段、經營期間非長，經營規模不大、犯後雖
    於警詢、偵查中經坦承犯行，惟嗣於上訴本院後，即於準備
    程序中翻異供詞而否認犯行，並辯稱其並未經營六合彩賭博
    ，於警詢中所以供承犯行，係因警員表示必須坦承犯行，才
    能趕快回家，其為盡速返家照顧幼兒，所以違反事實與其意
    願而承認等語，又聲請傳訊其父、同居人以證明扣案六合彩
    簽單係其父提供其簽賭大樂透之參考號碼，並證明其未在住
    處經營六合彩賭博等情，嗣於審理期日前雖又具狀捨棄證人
    詰問之聲請，惟仍於審理期日中先稱其應係無罪，惟無證據
    證明清白，而扣案簽單中，警卷第14頁所附之簽單，是其父
    提供其簽賭大樂透之參考號碼，並非賭客之簽單，供詞反覆
    ，且又稱其所以於本院準備程序中翻供否認犯行，係「不想
    浪費司法資源」，未見悔意等一切情狀，量處如主文所示之
    刑，及諭知易科罰金之折算標準。
四、至於扣案之六合彩簽單4 張及六合彩手冊1 本，被告自承係
    其所有，用以經營六合彩賭博所用之物，應依刑法第38條第
    1 項第2 款之規定宣告沒收；另扣案之傳真機1 台，被告供
    稱係向其朋友借用，公訴人亦未舉證證明係被告所有，且亦
    非違禁物，自不得宣告沒收，併此敘明。
五、原審以被告罪證明確，因予論罪科刑，固非無見。惟（一）
    被告係以電話聯絡及傳真方式與他人賭博，業據其於警詢及
    偵查中陳明，且被告於偵查及本院審理中亦均明確供稱，未
    曾有賭客至其居所簽賭等語，有其偵訊及審理筆錄可憑，故
    原審認被告有由賭客至其居所簽賭一節，即有違誤；（二）
    原審判決於事實及理由欄中，於第一項說明認定被告之犯罪
    事實後，即於第二項說明認定被告所犯之罪，並未說明其所
    以認定被告犯行之依據，自有理由不備之違法（惟於據上論
    結欄中引用刑事訴訟法第454 條第2 項引用簡易判決處刑書
    之規定，但漏未說明及引為附件）；（三）又原審以被告於
    犯後坦承犯行，態度良好為基礎，量處被告有期徒刑3 月，
    然被告嗣於本院準備程序中翻異供詞而否認犯行，並稱係遭
    警不當詢問而為不實之供述，嗣又改稱其確有上開犯行，其
    警詢中之供述仍為實在等語，實未見悔意，犯後態度不佳，
    原審僅量處有期徒刑3 月，顯然失之過輕，被告之上訴雖無
    理由（原為無罪答辯，主張原審認定其有賭博犯行係違法，
    嗣又改稱為有罪答辯，但請求從輕量刑，但二項主張均無理
    由），原判決既有上述可議之處，自屬無可維持，應將原判
    決撤銷改判，並量處如主文所示之刑，及諭知易科罰金之折
    算標準。
六、應依刑事訴訟法第455 條之1 第3 項、第369 條第1 項前段
    、第364 條、第299 條第1 項前段，刑法第268 條、第266
     條 第1 項前段、第55條、第41條第1 項前段、第38條第1
    項第2 款，刑法施行法第1 條之1 ，逕以簡易判決處刑如主
    文。
本案經檢察官李賜隆到庭執行職務。
中    華    民    國    97    年    5     月    21    日
            刑事第四庭  審判長法  官  莊鎮遠
                              法  官  王以齊
                              法  官  蔡嘉裕
以上正本證明與原本無異。
不得上訴。
中    華    民    國    97    年    5     月    21    日
                              書記官  王鵬勝
刑法第266條第1項
在公共場所或公眾得出入之場所賭博財物者，處1 千元以下罰金
。但以供人暫時娛樂之物為賭者，不在此限。
刑法第268條
意圖營利，供給賭博場所或聚眾賭博者，處3 年以下有期徒刑，
得併科3 千元以下罰金。


司法院資訊處製作；財團法人民間司法改革基金會備份。
